臺灣臺中地方法院民事裁定
                                     110年度勞執字第82號
聲  請  人  鄧順鴻  
相  對  人  鑫鼎王餐飲股份有限公司

法定代理人  陳世明  
上列當事人間勞資爭議調解事件，聲請人聲請准予強制執行，本
院裁定如下：
    主    文
聲請駁回。
程序費用新臺幣伍佰元由聲請人負擔。 
    理    由
一、聲請意旨略以：兩造間因請求職業災害補償等勞資爭議，於
    民國108年4月11日經臺中市政府委託社團法人台中市勞資關
    係協會指派調解人而調解成立，調解內容為：「1.勞方同意
    提供診斷證明予公司，待勞方提供診斷證明公司同意依規定
    辦理，另公司同意郵寄勞動契約正本予勞方。2.勞資雙方同
    意接受。3.調解成立」。惟相對人未依約履行調解成立內容
    所載之給付義務，爰依法聲請裁定准予強制執行等語。
二、按勞資爭議經調解成立或仲裁者，依其內容當事人一方負私
    法上給付之義務，而不履行其義務時，他方當事人得向該管
    法院聲請裁定強制執行並暫免繳裁判費；於聲請強制執行時
    ，並暫免繳執行費，勞資爭議處理法第59條第1 項定有明文
    ，依此規定，勞資爭議經調解成立或仲裁之內容，必須是使
    當事人一方對他方負有私法上之給付義務者，始得依本條規
    定聲請裁定強制執行，如調解成立或仲裁之內容，並非給付
    之義務，即無從依本條規定聲請裁定強制執行。次按有下列
    各款情形之一者，法院應駁回其強制執行裁定之聲請：㈠調
    解內容或仲裁判斷，係使勞資爭議當事人為法律上所禁止之
    行為。㈡調解內容或仲裁判斷，與爭議標的顯屬無關或性質
    不適於強制執行。㈢依其他法律不得為強制執行，勞資爭議
    處理法第60條亦有明文。又執行名義之內容，應以具有給付
    判決之性質，且適於強制執行者為限，其不得據以強制執行
    者，倘誤為開始執行，應撤銷執行程序，並以裁定駁回強制
    執行聲請，此有辦理強制執行事件應行注意事項第2 點第2
    款規定甚明。依此規定，故執行名義縱為給付判決，其內容
    仍必須以適於強制執行者為限，如執行名義之內容，不具體
    、不特定，而無從執行者，自仍不得據以強制執行。又依勞
    資爭議處理法第59條、第60條規定，勞資爭議執行裁定聲請
    事件性質係屬非訟事件，是此項聲請之裁定，僅依非訟事件
    程序，形式審查強制執行許可與否，並無確定實體上法律關
    係存否之效力，如當事人就調解內容之債務存否有所爭執，
    事涉實體問題，應循訴訟程序以資解決。 
三、經查，聲請人前開主張，業據其提出社團法人台中市勞資關
    係協會勞資爭議調解紀錄1 份在卷為證，堪信為真。惟觀諸
    前揭調解紀錄，兩造同意之調解方案為「1.勞方同意提供診
    斷證明予公司，待勞方提供診斷證明公司同意依規定辦理，
    另公司同意郵寄勞動契約正本予勞方。」等語，則聲請人在
    調解後有無提供診斷證明予相對人，尚有疑義。再者，就此
    部分調解內容形式審查，既未載明「依規定辦理」之具體內
    容，亦未特定係何人於何時簽立之「勞動契約正本」，即有
    給付內容不特定、不具體之情，自難以強制執行，揆諸前揭
    規定，聲請人對上開調解方案聲請強制執行，於法未合，應
    予以駁回。又本件雖經駁回，聲請人就兩造間前開爭議仍得
    循訴訟程序以資解決，併此敘明。
四、依勞資爭議處理法第59條、非訟事件法第21條第2 項、民事
    訴訟法第78條、第95條，裁定如主文。 
中　　華　　民　　國　　110 　年　　11　　月　　15　　日
　　                      勞動法庭    法  官  莊毓宸
　　正本係照原本作成。
　　如不服本裁定應於送達後10日內向本院提出抗告狀，並繳納
    抗告費新臺幣1,000元。
中　　華　　民　　國　　110 　年　　11　　月　　16　　日
  　                                  書記官  劉欣怡